【裁判字號】    99,審訴,788
【裁判日期】    991231
【裁判案由】    違反毒品危害防制條例
【裁判全文】
臺灣新竹地方法院刑事判決             99年度審訴字第788號
聲  請  人  臺灣新竹地方法院檢察署檢察官
被      告  李輝明
上列被告因違反毒品危害防制條例案件，經檢察官提起公訴（99
年度毒偵字第1759號），本院依簡式審判程序判決如下：
    主  文
李輝明施用第一級毒品，累犯，處有期徒刑壹年。
    事  實
一、李輝明前曾於民國96年間因違反毒品危害防制條例案件，經
    本院於96年6 月8 日以96年度訴字第246 號判處有期徒刑10
    月確定，又經本院於96年9 月19日以96年度聲減字第2350號
    裁定減為有期徒刑5 月確定，並於97年5 月3 日縮刑期滿執
    行完畢。
二、李輝明前曾於92年間因施用毒品案件，經臺灣新竹地方法院
    檢察署檢察官聲請，而經本院於92年5 月6 日以92年度毒聲
    字第373 號裁定送勒戒處所觀察、勒戒，旋因觀察、勒戒結
    果，因認有繼續施用毒品傾向，經臺灣新竹地方法院檢察署
    檢察官聲請，而經本院於92年9 月19日以92年毒聲字第697
    號裁定令入戒治處所施以強制戒治，嗣因其戒治成效經評定
    為合格，認無繼續強制戒治之必要，經臺灣新竹地方法院檢
    察署檢察官聲請，而經本院於93年2 月18日以93年度毒聲字
    第56號裁定停止戒治，所餘戒治期間，付保護管束，並於93
    年3 月9 日停止戒治出所，其保護管束期間於93年9 月7 日
    屆滿，未經撤銷保護管束，而視為強制戒治執行完畢，並經
    臺灣新竹地方法院檢察署檢察官於93年9 月9 日以93年度戒
    毒偵字第38號為不起訴處分確定。其又於94年間因施用毒品
    案件，經臺灣新竹地方法院檢察署檢察官起訴，而經本院於
    95年7 月31日以95年度訴字第114 號判處有期徒刑7 月，於
    95年8 月23日確定。其又於95年間因施用毒品案件，經臺灣
    新竹地方法院檢察署檢察官起訴，而經本院於95年7 月31日
    以95年度易字第196 號判處有期徒刑4 月，於95年8 月23日
    確定。其又於96年間因施用毒品案件，經臺灣新竹地方法院
    檢察署檢察官起訴，而經本院於96年6 月8 日以96年度訴字
    第246 號判處有期徒刑10月確定。其又於97年2 月間因施用
    毒品案件，經臺灣新竹地方法院檢察署檢察官起訴，而經本
    院於97年4 月17日以97年度訴字第286 號判處有期徒刑1 年
    確定。其又於97年9 月間因施用毒品案件，經臺灣新竹地方
    法院檢察署檢察官起訴，而經本院於97年12月2 日以97年度
    訴字第1092號判處有期徒刑1 年確定。
三、詎李輝明猶不知悔改，仍未戒除毒癮，復於前開強制戒治執
    行完畢及前揭違反毒品危害防制條例案件後，又另行起意，
    並基於施用第一級毒品海洛因之犯意，於99年9 月7 日或8
    日間某時許，在新竹市東門市場廁所內，以將第一級毒品海
    洛因摻水置入注射針筒施打於皮膚之方式，施用第一級毒品
    海洛因。嗣於99年9 月9 日17時30分許，在新竹市○○路與
    東前街之交岔路口，因另案通緝而為警查獲，經警將其親採
    封緘之尿液送驗結果呈嗎啡陽性反應，因而為警循線查悉上
    情。
四、案經新竹市警察局第一分局報告臺灣新竹地方法院檢察署檢
    察官偵查起訴。
    理  由
一、本件被告李輝明所犯毒品危害防制條例第10條第1 項施用第
    一級毒品罪，非死刑、無期徒刑、最輕本刑為三年以上有期
    徒刑之罪或高等法院管轄第一審案件，其於本院準備程序進
    行中就被訴事實為有罪之陳述，本院認為合於刑事訴訟法第
    273 條之1 第1 項之規定，裁定進行簡式審判程序，先予敘
    明。
二、訊據被告李輝明對於上揭時地以如事實欄所示方法，施用第
    一級毒品海洛因等情坦承不諱，而經警將被告親採封緘之尿
    液送驗結果，確呈嗎啡陽性反應等情，亦有臺灣尖端先進生
    技醫藥股份有限公司於99年9 月24日所出具之濫用藥物檢驗
    報告及新竹市警察局毒品犯罪嫌疑人尿液採驗作業管制紀錄
    表各1 份等附卷足憑，足見被告所為前開自白，確與事實相
    符而堪採信。
三、再者，被告前曾於92年間因施用毒品案件，經臺灣新竹地方
    法院檢察署檢察官聲請，而經本院於92年5 月6 日以92年度
    毒聲字第373 號裁定送勒戒處所觀察、勒戒，旋因觀察、勒
    戒結果，因認有繼續施用毒品傾向，經臺灣新竹地方法院檢
    察署檢察官聲請，而經本院於92年9 月19日以92年毒聲字第
    697 號裁定令入戒治處所施以強制戒治，嗣因其戒治成效經
    評定為合格，認無繼續強制戒治之必要，經臺灣新竹地方法
    院檢察署檢察官聲請，而經本院於93年2 月18日以93年度毒
    聲字第56號裁定停止戒治，所餘戒治期間，付保護管束，並
    於93 年3月9 日停止戒治出所，其保護管束期間於93年9 月
    7 日屆滿，未經撤銷保護管束，而視為強制戒治執行完畢，
    並經臺灣新竹地方法院檢察署檢察官於93年9 月9 日以93年
    度戒毒偵字第38號為不起訴處分確定。其又於94年間因施用
    毒品案件，經臺灣新竹地方法院檢察署檢察官起訴，而經本
    院於95年7 月31日以95年度訴字第114 號判處有期徒刑7 月
    ，於95年8 月23日確定。其又於95年間因施用毒品案件，經
    臺灣新竹地方法院檢察署檢察官起訴，而經本院於95年7 月
    31日以95年度易字第196 號判處有期徒刑4 月，於95年8 月
    23日確定。其又於96年間因施用毒品案件，經臺灣新竹地方
    法院檢察署檢察官起訴，而經本院於96年6 月8 日以96年度
    訴字第246 號判處有期徒刑10月確定。其又於97年2 月間因
    施用毒品案件，經臺灣新竹地方法院檢察署檢察官起訴，而
    經本院於97年4 月17日以97年度訴字第286 號判處有期徒刑
    1 年確定。其又於97年9 月間因施用毒品案件，經臺灣新竹
    地方法院檢察署檢察官起訴，而經本院於97年12月2 日以97
    年度訴字第1092號判處有期徒刑1 年確定等情，亦有臺灣新
    竹地方法院檢察署刑案資料查註紀錄表、被告提示簡表、全
    國施用毒品案件紀錄表、受觀察勒戒人毒品及前科紀錄簡列
    表、矯正簡表暨臺灣高等法院被告前案紀錄表各1 份在卷足
    憑。綜上，本案事證已臻明確，被告於強制戒治執行完畢及
    前揭違反毒品危害防制條例案件後再犯施用第一級毒品海洛
    因之犯行洵堪認定，應予依法論科。
四、按海洛因屬毒品危害防制條例第2 條第2 項第1 款所列之第
    一級毒品。核被告李輝明所為，係犯毒品危害防制條例第10
    條第1 項之施用第一級毒品罪。至其持有第一級毒品海洛因
    後，進而施用，其持有第一級毒品之低度行為，應為施用第
    一級毒品之高度行為所吸收，爰不另論其持有第一級毒品罪
    。又被告前曾於96年間因違反毒品危害防制條例案件，經本
    院於96年6 月8 日以96年度訴字第246 號判處有期徒刑10月
    確定，又經本院於96年9 月19日以96年度聲減字第2350號裁
    定減為有期徒刑5 月確定，並於97年5 月3 日縮刑期滿執行
    完畢等情，有臺灣新竹地方法院檢察署刑案資料查註紀錄表
    及臺灣高等法院被告前案紀錄表各1 份在卷可供參考，其於
    受徒刑之執行完畢後，5 年以內故意再犯本件有期徒刑以上
    之罪，為累犯，應依刑法第47條第1 項之規定加重其刑。爰
    審酌被告經執行觀察、勒戒、強制戒治後，仍無法戒除毒癮
    ，顯然自制力薄弱，無拒用毒品之決心，且無視毒品對其個
    人身心及社會之負面影響，所為顯然不足取，惟念及其所為
    係戕害自身身心健康，犯罪手段、情節及所生危害均尚非重
    大，暨其施用毒品之動機、目的、家庭生活狀況、犯後坦承
    犯行，態度尚可等一切情狀，量處如主文所示之刑，以資懲
    儆。
據上論斷，應依刑事訴訟法第273 條之1 第1 項、第299 條第1
項前段，毒品危害防制條例第10條第1 項，刑法第11條前段、第
47條第1 項，判決如主文。
本案經檢察官邱志平到庭執行職務。
中    華    民    國    99    年    12    月    31    日
                  刑事第九庭    法  官  楊惠芬
以上正本證明與原本無異。
如不服本判決應於收受本判決後10日內向本院提出上訴書狀，上
訴書狀應敘述具體理由。上訴書狀未敘述上訴理由者，應於上訴
期間屆滿後20日內補提理由書狀於本院( 均須按他造當事人之人
數附繕本 )「切勿逕送上級法院」。
中    華    民    國    99    年    12    月    31    日
                                書記官  劉雅文
附錄本案論罪科刑法條：
毒品危害防制條例第10條第1 項：
施用第一級毒品者，處六月以上五年以下有期徒刑。

司法院資訊處製作；財團法人民間司法改革基金會備份。
